

Felícia Maria Matias Silveira

Endereço para acessar este CV: http://lattes.cnpq.br/9794731318483098

Última atualização do currículo em 03/02/2022

Resumo informado pelo autor

Enfermeira. Mestra em Cuidados Clínicos em Enfermagem e Saúde. Especialista em Centro de Terapia Intensiva e em Estomaterapia. Cursando MBA Gestão Hospitalar. Membro Efetivo do Grupo de Pesquisa clínica e epidemiologia das Doenças Infecciosas e Parasitárias - CEDIP / UECE. Parecerista da Revista Extensão em Ação- UFC. Possui experiência em pesquisa científica em doenças infecciosas e negligenciadas, infecções sexualmente transmissíveis, saúde do adulto, paciente crítico, saúde do adolescente, feridas complexas, Instrumentos / Tecnologias em Saúde, docência, supervisão de estágio clínico e gestão em Saúde.

(Texto informado pelo autor)

Nome civil

Nome Felícia Maria Matias Silveira

Dados pessoais

Nascimento 21/11/1992 - FORTALEZA/CE - Brasil

CPF 044.305.073-25

Formação acadêmica/titulação

2018 - 2022 Mestrado em Programa de Pós- Graduação Cuidados Clínicos em Enfermagem e Saúde. Universidade Estadual do Ceará, UECE, Fortaleza, Brasil

Título: Construção e validação de instrumento para avaliar o comportamento sexual de risco às IST/HIV entre adolescente, Ano de obtenção: 2022

Orientador: Profa. Dra. Maria Lúcia Duarte Pereira

2021 Especialização em MBA Gestão Hospitalar Faculdade Metropolitana do Estado de São Paulo, FAMEESP, Brasil

2020 - 2021 Especialização em Enfermagem em Estomaterapia.
Faculdade Unyleya, UNYLEYA, Brasil
Título: Avaliação do risco de desenvolvimento de lesão por pressão ao paciente crítico acometido por

COVID -19

2016 - 2018 Especialização em Enfermagem em Centro de Terapia Intensiva.

Universidade Estadual do Ceará, UECE, Fortaleza, Brasil Título: Drogas vasoativas utilizadas em pacientes com lesão renal aguda em unidade de terapia intensiva

Orientador: Elizabeth Mesquita Melo

Bolsista do(a): Associação Brasileira de Enfermagem

2011 - 2015 Graduação em Enfermagem. Universidade de Fortaleza, UNIFOR, Fortaleza, Brasil

Título: Aspectos clínico epidemiológicos de pacientes com lesão renal aguda e unidade de terapia intensiva de doenças infecciosas.

Orientador: Elizabeth Mesquita Melo

Bolsista do(a): Programa Aluno Voluntário de Iniciação Científica (PAVIC)

Formação complementar

Curso de curta duração em Líderes do Futuro. Centro Universitário Farias Brito, FB UNI, Fortaleza, Brasil

2022 - 2022 Curso de curta duração em Capacitação em Terapia por Pressão Negativa. (Carga horária: 10h).

Quebec Produtos Médico- Hospitalares, QUEBEC, Brasil

2021 - 2021 Curso de curta duração em Infecções em feridas: Aspectos Microbiológicos. (Carga horária: 20h).
IN LASER Cursos, IN LASER, Brasil

2021 - 2021 Habilitação em LASER e LED: tópicos Avançados em Fotobiomodulação para pr. . (Carga horária: 50h).

IN LASER Cursos, IN LASER, Brasil

2021 - 2021 Curso de curta duração em • Il Curso de Condutas em Terapia Intensiva e Princípios Básicos em Aneste.

Universidade de Fortaleza, UNIFOR, Fortaleza, Brasil

2021 - 2021 Curso de curta duração em Capacitação Téorico- Prática para Enfermeiros sobre desbridamento de feri.

(Carga horária: 40h). Clínica Vie Care Enfermagem, VIE CARE, Brasil

2019 - 2019 Curso de curta duração em Curso de Intercorrências clínicas e cirúrgicas. (Carga horária: 10h).
Hospital São Carlos, HSC, Brasil

1 of 5 03/02/2022 21:50

2017 - 2017	Curso de curta duração em Capacitação em Detecção Precoce dos Linfomas para Profissionais de Saúde. (Carga horária: 40h). SECRETARIA DE SAÚDE DO ESTADO DO CEARÁ, SESA, Brasil
2015 - 2015	Curso de curta duração em Assistência de Enfermagem em Neonatologia. (Carga horária: 40h). Conselho Regional de Enfermagem, COREN - CE, Brasil Bolsista do(a): Conselho Regional de Enfermagem
2015 - 2015	Curso de curta duração em Ventilação Mecânica – princípios, indicação (Carga horária: 40h). Conselho Regional de Enfermagem, COREN - CE, Brasil Bolsista do(a): Conselho Regional de Enfermagem
2015 - 2015	Curso de curta duração em Atualização em Feridas Complexas. (Carga horária: 40h). Conselho Regional de Enfermagem, COREN - CE, Brasil Bolsista do(a): Conselho Regional de Enfermagem
2015 - 2015	Extensão universitária em Aspectos Clínicos, Tratamento e Condutas de Enfermagem ao Paciente Crítico. (Carga horária: 90h). Hospital Distrital Dr. Evandro Ayres de Moura, FROTINHA ANT.BEZ, Brasil
2014 - 2014	Curso de curta duração em Assistência de Enfermagem à pessoa com Tuberculose. Associação Brasileira de Enfermagem do Ceará, ABEN - CE, Brasil
2014 - 2014	Curso de curta duração em Promoção na Equidade do SUS. (Carga horária: 120h). Universidade Estadual do Ceará, UECE, Fortaleza, Brasil
2014 - 2014	Curso de curta duração em Educação Continuada – Nibs e Mabs. (Carga horária: 2h). ONCOPROD MEDICAMENTOS DE ALTA COMPLEXIDADE, ONCOPROD, Brasil
2014 - 2014	Curso de curta duração em Abordando a gestação e intercorrências. (Carga horária: 40h). Universidade Federal do Ceará, UFC, Fortaleza, Brasil
2014 - 2014	Curso de curta duração em Biossegurança e Saúde do Trabalhador. (Carga horária: 80h). EAD ENFERMAGEM A DISTÂNCIA, EAD, Brasil
2014 - 2014	Curso de curta duração em Cálculo de Medicação em Enfermagem. (Carga horária: 40h). EAD ENFERMAGEM A DISTÂNCIA, EAD, Brasil
2014 - 2014	Curso de curta duração em Antimicrobianos - Tratamento e Resistência. (Carga horária: 4h). Sociedade Cearense de Infectologia, SCI, Brasil Bolsista do(a): Sociedade Cearense de Infectologia
2013 - 2013	Curso de curta duração em Assistência de Enfermagem na Hemotransfusão. (Carga horária: 4h). Centro Universitário Estácio do Ceará, ESTÁCIO/ FIC, Brasil
2012 - 2012	Curso de curta duração em Desenvolvimento de competências do SUS. (Carga horária: 24h). Centro Universitário Estácio do Ceará, ESTÁCIO/ FIC, Brasil
2012 - 2012	Curso de curta duração em Curso de Qualificação em Enfermagem Ginecológica. (Carga horária: 60h). 4 Saberes – Cursos de especialização e qualificação., 4 SABERES, Brasil
2012 - 2012	Curso de curta duração em Administração de Medicamentos em Enfermagem. (Carga horária: 4h). Centro Universitário Estácio do Ceará, ESTÁCIO/ FIC, Brasil
2012 - 2012	Curso de curta duração em Cuidados de Enfermagem em Estomaterapia. (Carga horária: 4h). Centro Universitário Estácio do Ceará, ESTÁCIO/ FIC, Brasil
2012 - 2012	Curso de curta duração em Cuidados de Enfermagem com Sonda,Dreno e Catéter. (Carga horária: 20h). Serviço Nacional de Aprendizagem Comercial, SENAC, Brasil

Atuação profissional

1. Universidade de Fortaleza - UNIFOR

Vínculo institucional

2011 - 2015 Vínculo: Graduação em Enfermagem , Enquadramento funcional: Acadêmica de enfermagem, Regime: Dedicação exclusiva

2. Hospital São Carlos - HSC

Vínculo institucional

2017 - Atual Vínculo: Celetista , Enquadramento funcional: Enfermeira Assistencialista em UTI, Regime: Parcial

3. Centro Universitário Maurício de Nassau - UNINASSAU

Vínculo institucional

2018 - 2020 Vínculo: Preceptor , Enquadramento funcional: Preceptora no estágio supervisionado II , Carga horária: 30, Regime: Parcial

4. Instituto Dr. José Frota - IJF

Vínculo institucional

2020 - 2020 Vínculo: Serviços Prestados , Enquadramento funcional: Enfermeira Intensivista - UTI COVID , Carga horária: 30, Regime: Parcial

5. Hospital de Messejana - Dr. Carlos Alberto Studart - HM

2 of 5

Vínculo institucional

2020 - Atual Vínculo: Cooperativa , Enquadramento funcional: Enferemeira Emergencista -Eixo Vermelho COVID , Carga horária: 30, Regime: Parcial

6. Hospital Otoclínica Ltda - OTOCLÍNICA

Vínculo institucional

2016 - 2017 Vínculo: Celetista , Enquadramento funcional: Enfermeira em Urgência e Emergência , Carga horária: 36, Regime: Parcial

2013 - 2015 Vínculo: Bolsista , Enquadramento funcional: Estagiária de Enfermagem na UTI clínica. , Carga horária: 30, Regime: Parcial

Revisor de periódico

1. Revista Extensão em Ação

Vínculo

2019 - Atual Regime: Parcial

Producão

Produção bibliográfica

Artigos completos publicados em periódicos

- MELO, E. M.; BARBOSA, A. S.; FERNANDES, L. N. A.; FRANCA, N. S.; ARAUJO, S. S.; ABREU, M. A. F.; MARQUES, A. M.; SILVEIRA, F. M. M.; ROCHA, M. P.; ARAUJO, R. M. R. P. Fatores preditivos de lesão renal aguda em pacientes internados em unidade de terapia intensiva. ReTEP Revista Tendências da Enfermagem Profissional., v.9, p.7 12, 2017.
- MELO, E. M.; OLIVEIRA, A. K. C.; LIMA, V. F.; GARCES, T. S.; FEITOSA, D. S. L. L.; SILVEIRA, F. M. M.; COSTA, R. P. S. Avaliação dos parâmetros ventilatórios em pacientes de unidade de terapia intensiva. Revista de Enfermagem UFPE on line., v.11, p.1375 - 1380, 2016.
- MELO, E. M.; OLIVEIRA, T. M. M.; MARQUES, A. M.; FERREIRA, A. M. M.; SILVEIRA, F. M. M.; SOMBRA, R. L. S. Caracterização dos pacientes em uso de drogas vasoativas internados em unidade de terapia intensiva. Revista de Pesquisa: Cuidado e Fundamental (Online)., v.8, p.4898 - 4904, 2015.
- MELO, E. M.; SILVEIRA, F. M. M.; SANTOS, A. M. M.; SOMBRA, R. L. S.; ALVES, R. L.; LIMA, V. F. Perfil clínico-epidemiológico de pacientes em uso de ventilação mecânica internados em unidade de terapia intensiva. Revista de Enfermagem da UFPI., v.4, p.1 - 5, 2015.
- MELO, E. M.; SOUSA, E. M.; ALMEIDA, M. M. M.; FERREIRA, A. M. M.; SILVEIRA, F. M. M.; OLIVEIRA, J. S.; ABREU, M. A. F.; LIMA, V. F.; STUDART, R. M. B. Procedimento de fixação do tubo orotraqueal em pacientes de unidade de terapia intensiva. ReTEP. Revista de Tendências da Enfermagem Profissional (Impresso)., v.7, p.1469 - 1474, 2015.

Trabalhos publicados em anais de eventos (completo)

- MELO, E. M.; MARTINS, A. A. G.; AGUIAR, I. C. V.; FRAGOSO, L. V. C.; FERREIRA, A. M. M.; FIGUEIREDO, L. M.; LIMA, V. F.; SILVEIRA, F. M. M.
 Evaluation of the severity of the patients in an intensive care unit for infectious diseases from the APACHE II score In: XIII CONGRESSO MUNDIAL DE MEDICINA INTENSIVA, 2017, RIO DE JANEIRO.
 REVISTA BRASILEIRA DE TERAPIA INTENSIVA. SÃO PAULO: Associação de Medicina Intensiva Brasileira - AMIB, 2017, v.1, p.266 - 266
- 2. MELO, E. M.; LIMA, V. F.; FIGUEIREDO, L. M.; FERREIRA, A. M. M.; SILVEIRA, F. M. M.; CARVALHO, R. E. F. L.; SILVA, S. L. A.; GARCES, T. S. Nursing technologies in the handling of the central venous catheter: importance in the infection prevention In: XIII CONGRESSO MUNDIAL DE MEDICINA INTENSIVA, 2017, RIO DE JANEIRO. REVISTA BRASILEIRA DE TERAPIA INTENSIVA. SÃO PAULO: Associação de Medicina Intensiva Brasileira AMIB, 2017. v.1. p.81 81

Trabalhos publicados em anais de eventos (resumo)

- 1. MELO, E. M.; MARQUES, A. M.; FERREIRA, A. M. M.; FIGUEIREDO, L. M.; SILVEIRA, F. M. M.; ABREU, M. A. F.; GARCES, T. S.; LIMA, V. F. Classificação das principais drogas vasoativas em uma unidade de terapia intensiva de doenças infecciosas In: XI CONGRESSO PANAMERICANO E IBÉRICO DE MEDICINA CRÍTICA Y TERAPIA INTENSIVA, 2016, PORTO ALEGRE. RESUMOS DOS TRABALHOS CIENTÍFICOS APRESENTADOS NO PAN E IBÉRICO 2016. SÃO PAULO: ASSOCIAÇÃO DE MEDICINA INTENSIVA BRASILEIRA, 2016. v.20. p.82 82
- MELO, E. M.; GIRAO, B. K. R.; BARBOSA, A. S.; FERREIRA, A. M. M.; SILVEIRA, F. M. M.; ABREU, M. A. F.; OLIVEIRA, P. C. P.; GARCES, T. S. Classificação do risco de lesão por pressão em uma unidade de terapia intensiva a partir da escala de

Classificação do risco de lesao por pressão em uma unidade de terapia intensiva a partir da escala de Braden In: XI Congresso Panamericano e Ibérico de Medicina Crítica e Terapia Intensiva, 2016, Porto Alegre.

Resumos dos Trabalhos científicos do XI Congresso Panamericano e Ibérico de Medicina Crítica e Terapia Intensiva. São Paulo: Associação Brasileira de Terapia Intensiva, 2016. v.20.

3 of 5

- FERREIRA, A. M. M.; ARAUJO, S. S.; MARQUES, A. M.; LIMA, V. F.; SILVEIRA, F. M. M.; MELO, E. M. DESCRIÇÃO DE SITUAÇÕES QUE INDICAM O USO DO CATETER VENOSO CENTRAL EM PACIENTES EM CUIDADOS INTENSIVOS In: XX Enfermaio, 2016, Fortaleza. Anais XX Enfermaio. Fortaleza: Universidade Estadual do Ceará, 2016. v.1.
- 4. FERNANDES, L. N. A.; ABREU, M. A. F.; MARIA, F. E.; COSTA, R. P. S.; SILVEIRA, F. M. M.; MELO, E. M. PRINCIPAIS MEDICAMENTOS PRESCRITOS PARA PACIENTES COM DIAGNÓSTICO DE AIDS EM CUIDADOS INTENSIVOS In: XX Enfermaio, 2016, Fortaleza. Anais XX Enfermaio. Fortaleza: Universidade Estadual do Ceará, 2016. v.1.
- SILVEIRA, F. M. M.; MELO, E. M.; NASCIMENTO, A. S.; SILVA, I. N. R.; MAIA, R. M. R.; GUANABARA, M. A. O.; STUDART, R. M. B.
 Assistência de enfermagem ao paciente portador de pé diabético e suas complicações. In: XX Semana
 Universitária da UECE, 2015, Fortaleza.

 Anais XX Semana Universitária UECE. Fortaleza: Universidade Estadual do Ceará, 2015. v.1.
- 6. FERREIRA, A. M. M.; SILVEIRA, F. M. M.; OLIVEIRA, J. S.; ABREU, M. A. F.; CARVALHO, T. R.; MELO, E. M. Determinantes de estresse em profissionais de enfermagem que atuam no setor de emergência. In: VII Mostra acadêmica de enfermagem da UFC., 2015, Fortaleza. Anais da VII Mostra acadêmica de enfermagem da UFC.. Fortaleza: Universidade Federal do Ceará, 2015. v.07.
- 7. SILVEIRA, F. M. M.; MELO, E. M.; OLIVEIRA, E. S.; ABREU, M. A. F.; FRANCA, N. S.; OLIVEIRA, A. M. A.; CAVALCANTE, S. P.
 INTERVENÇÕES DE ENFERMAGEM DIRIGIDAS A UMA PACIENTE IDOSA SEGUNDO A TAXONOMIA DA NANDA In: XX Semana Universitária da UECE, 2015, Fortaleza.
 Anais XX Semana Universitária UECE. Fortaleza: Universidade Estadual do Ceará, 2015. v.1.
- ABREU, M. A. F.; SILVEIRA, F. M. M.; RANGEL, E. A.; MELO, E. M.; STUDART, R. M. B.; DIOGENES, M. A. R.
 Malária: uma doença reemergente no Brasil. In: VII Mostra acadêmica de enfermagem da UFC, 2015, Fortaleza.
 Anais da VII Mostra acadêmica de enfermagem da UFC. Fortaleza: Universidade Federal do Ceará, 2015, v07
- SILVA, J. L. A.; MELO, E. M.; SANTOS, A. M. M.; SILVEIRA, F. M. M.; AGUIAR, I. C. V.; ALVES, R. L.; SOMBRA, R. L. S.; SILVA, V. M. S. Variáveis epidemiológicas e clínicas de pacientes em suporte ventilatório invasivo internados em unidade de terapia intensiva. In: XX Congresso Brasileiro de Medicina Intensiva, 2015, Salvador - BA. Revista Brasileira de Terapia Intensiva. Salvador -BA: Revista Brasileira de Terapia Intensiva, 2015. V. 1 n. 38 - 43

Trabalhos publicados em anais de eventos (resumo expandido)

- SILVEIRA, F. M. M.; MELO, E. M.; ABREU, M. A. F.; OLIVEIRA, J. S.; FERREIRA, A. M. M.
 Aspectos clínico epidemiológicos de pacientes com lesão renal aguda em UTI de doenças infecciosas.
 In: XXI Encontro de Iniciação à Pesquisa Universidade de Fortaleza, 2015, Fortaleza.
 Anais -XXI Encontro de Iniciação à Pesquisa Universidade de Fortaleza. Fortaleza: Universidade de Fortaleza. 2015, v.21.
- SILVEIRA, F. M. M.; GUANABARA, M. A. O.; SILVA, I. N. R.; ALMEIDA, R. D.; MELO, E. M. Assistência de enfermagem a gestantes por meio de educação em saúde: relato de experiência. In: XXI Encontro de Iniciação à Pesquisa - Universidade de Fortaleza, 2015, Fortaleza, Ceará.. XXI Encontro de Iniciação à Pesquisa. Fortaleza, Ceará.: Universidade de Fortaleza, 2015. v.21.
- 3. SILVEIRA, F. M. M.; MELO, E. M.; ABREU, M. A. F.; SANTOS, A. M. M.; SOMBRA, R. L. S.; LIMA, V. F.; GOMES, R.; FERNANDES, J.; FALCAO, P. V.; SILVA, T. J. G. Caracteristicas epidemiológicas e clínicas de pacientes submetidos a cirurgia cardíaca por esternotomia. In: XXI Congresso Cearense de Cardiologia, 2015, Fortaleza, Brasil.. Anais Revista Cearense de Cardiologia. Fortaleza, Ceará.: Comissão Nacional de Acreditação AMB, 2015, v.16.
- 4. SILVA, I. N. R.; SILVEIRA, F. M. M.; GOMES, N. L. A.; MELO, V. S.; ALMEIDA, R. D.; FALCAO, P. V. Checklist de cirurgia segura como estratégia para a segurança do paciente. In: XXI Encontro de Iniciação à Pesquisa Universidade de Fortaleza, 2015, Fortaleza. Anais XXI Encontro de Iniciação à Pesquisa. Fortaleza: Universidade de Fortaleza, 2015. v.21.
- 5. FERREIRA, A. M. M.; SILVEIRA, F. M. M.; ABREU, M. A. F.; OLIVEIRA, J. S.; MELO, E. M. Fatores de risco para úlcera por pressão em pacientes internados em UTI de doenças de doenças infecciosas. In: XXI Encontro de Iniciação à Pesquisa- Universidade de Fortaleza. 2015, Fortaleza. Anais XXI Encontro de Iniciação à Pesquisa- Iniciaga: Universidade de Fortaleza, 2015. v.21.
- OLIVEIRA, J. S.; FERREIRA, A. M. M.; SILVEIRA, F. M. M.; ABREU, M. A. F.; MELO, E. M. Principais dispositivos invasivos utilizados em pacientes de unidade de terapia intensiva. In: XXI Encontro de Iniciação à Pesquisa- Universidade de Fortaleza, 2015, Fortaleza.
 Anais - XXI Encontro de Iniciação à Pesquisa. Fortaleza: Universidade de Fortaleza, 2015. v.21.
- ABREU, M. A. F.; MELO, E. M.; MARQUES, A. M.; FERREIRA, A. M. M.; SILVEIRA, F. M. M. Reflexões sobre o aprazamento de antibióticos em unidade de terapia intensiva In: Seminário Nacional de Pesquisa em Enfermagem, 2015, Fortaleza. Anais - 18° SENPE. Fortaleza: Aben - CE, 2015. v.1.

Produção técnica

Demais produções técnicas

- SILVEIRA, F. M. M. Cateterismo Vesical, 2018. (Outro, Curso de curta duração ministrado)
- SILVEIRA, F. M. M.
 Curso de Cateterismo Vesical- Conceito, Indicações, Técnicas e Cuidados de Enfermagem, 2018. (Aperfeiçoamento, Curso de curta duração ministrado)
- SILVEIRA, F. M. M. Irrigação Vesical e os cuidados de Enfermagem, 2018. (Outro, Curso de curta duração ministrado)

Página gerada pelo sistema Currículo Lattes em 03/02/2022 às 21:49:52.

4 of 5 03/02/2022 21:50

03/02/2022 21:50 5 of 5